# 新收入准则衔接问题

提问人：691071920 时间：2021-08-05 11:33:05
我的问题是这样的 根据新收入准则第四十三条：首次执行本准则的企业，应当根据首次执行本准则的累计影响数，调整首次执行本准则当年年初留存收益及财务报表其他相关项目金额，对可比期间信息不予调整。企业可以仅对首次执行日尚未执行完成的合同的累计影响数进行调整。现在我碰到一个情况，有一个项目是系统集成服务，合同金额为 1400 万，假设不考虑税费，企业自 2021 年 1 月 1 日开始执行新收入准则，之前按照完工百分比法确认收入， 2020 年已经确认 700 万，项目于 2021 年完成验收，老师您看我理解对不对，该业务执行新收入准则影响数也就是不应该在 2020年确认收入，相当于前期确认收入的分录要冲回，并调整 2021 年 1 月 1 日资产负债表，不对 2020 年 12 月 31 日报表进行调整了，调整完比后，该合同新收入准则按照验收作为收入确认时点，这样 2021 年利润表再确认完整的 1400 万收入（含 2020 年已确认是 700 万），我想问的是，这样最终审计报告披露出来， 2020 年有 700 万已经确认的收入了， 2021 年又确认了完整的 1400 万，这样处理是否正确？单纯从利润表来看，是否出现了收入重复确认的情况，麻烦老师了，非常感谢

回答人：chenyiwei
在“原准则下按完工进度确认收入，新准则下在完工时点一次性确认收入”的前提下，你的理解基本是合理的。这种情况可能导致同一笔收入在 2021年确认，但在 2021 年度财务报表的前期比较数据中也确认为收入，单看两年收入的合计数超出合同总价的情况。即， 2021 年度的利润表完全按新准则规定编制，而作为比较数据的前期利润表完全按原准则规定编制。

提问人：wx_61ac834b6866 时间：2021-12-05 17:24:21
公司今年启用新收入准则，把前期确认了收入，但是不满足新时收入准则确认条件的项目调整了利润表年初未分配利润，有些项目 21 年取得验收报告，满足收入确认条件，可否正常确认收入，影响本年的净利润，还是要继续调整年初未分配利润啊？

回答人：chenyiwei
把前期确认了收入，但是不满足新时收入准则确认条件的项目调整了利润表年初未分配利润（例如某些项目在原准则下属于提供劳务或建造合同，按完工百分比法确认收入；新准则下只能按一个时点确认收入），则在 2021 年内获得验收确认后，可按新准则在 2021 年全额确认全部收入（即使有部分收入已在原准则下在以前年度确认过），这并不存在重复确认收入的问题，本年度不应再调整年初未分配利润，直接确认为新准则下本年度的收入即可。